【裁判字號】    98,抗,202
【裁判日期】    980911
【裁判案由】    拍賣抵押物
【裁判全文】
臺灣板橋地方法院民事裁定               98年度抗字第202號
抗  告  人  乙○○
            甲○○
上列抗告人因與相對人臺灣土地銀行股份有限公司間拍賣抵押物
事件，對於中華民國98年7 月16日本院98年度司拍字第1092號所
為裁定，提起抗告，本院裁定如下：
    主  文
抗告駁回。
抗告程序費用新台幣壹仟元由抗告人負擔。
    理  由
一、按扺押權人，於債權已屆清償期而未清償者，得聲請法院拍
    賣抵押物，就其賣得價金而受清償；民法第873條第1項定有
    定有明文。是抵押權人依此項規定聲請拍賣抵押物係屬非訟
    事件，法院所為准駁之裁定，無確定實體法上法律關係存否
    之性質，於債權及抵押權之存否無既判力，故袛須其抵押權
    已經依法登記，且債權已屆清償期而未受清償，法院即應為
    准許拍賣抵押物之裁定，至對於此項法律關係有爭執之人，
    為求保護其權利，不妨提起訴訟，以求解決，不得僅依抗告
    程序聲明其爭執，並據為廢棄拍賣裁定之理由（最高法院51
    年10月8 日民刑庭總會決議(三)參照）。
二、查相對人主張對抗告人黃芙蓉於民國96年5 月11日以如原裁
    定所示之不動產為其本人及抗告人甲○○所負債務之擔保，
    設定最高限額新臺幣（下同）4,200, 000元之抵押權，且經
    依法登記，該債權已屆清償期尚有1,959,779 元之債務未受
    清償等情，業據提出他項權利證明書、土地及建物登記簿謄
    本、抵押權設定契約書、借據及授信約定書之影本為證，原
    法院據以准許相對人拍賣抵押物之聲請，即無不合。抗告意
    旨雖以：抗告人甲○○於98年5 月5 日有與相對人銀行板橋
    分行協商積欠貸款事誼，也達成共識同意於同年7 月份前欠
    款付清後不為強制執行，抗告人即依約付清。惟相對人竟仍
    聲請拍賣抵押物，顯有違背協商誠信等語，指摘原裁定逕予
    准許拍賣抵押物不當。惟聲請拍賣抵押物係屬非訟事件，法
    院僅得為形式上之審查，且法院所為准駁之裁定，無確定實
    體法上法律關係存否之性質，於債權及抵押權之存否，並其
    履行條件，均無既判力，已如前述，抗告人就上開爭執事項
    ，應另行起訴，以求解決。茲乃提起抗告，請求廢棄原裁定
    ，不能謂有理由，應予駁回。
三、據上論結，本件抗告為無理由，依非訟事件法第21條第2 項
    、第24條第1 項、第46條，民事訴訟法第495 條之1 第1 項
    、第449 條第1 項、第78條，裁定如主文。
中    華    民    國    98    年    9     月    11    日
                 民事第二庭  審判長法  官  陳麗玲
                                   法  官  張谷輔
                                   法  官  李行一
正本係照原本作成。
如不服本裁定，僅得於收受本裁定正本送達後10日內，以適用法
規顯有錯誤為理由，向本院提出再抗告狀，（須附繕本一份及繳
納再抗告裁判費新台幣1,000 元），經本院許可後紿可再抗告。
中    華    民    國    98    年    9     月    11    日
                              書記官  粘建豐


司法院資訊處製作；財團法人民間司法改革基金會備份。
